臺灣桃園地方法院刑事判決　　　　　 110年度交簡上字第54號
公　訴　人　臺灣桃園地方檢察署檢察官
上　訴　人
即　被　告　莊運昇


上列被告即上訴人因過失傷害案件，不服本院於民國109 年12月
29日之109 年度壢交簡字第3893號第一審刑事簡易判決（聲請簡
易判決處刑案號：109 年度偵字第31639 號），提起上訴，本院
管轄之第二審合議庭判決如下：
    主      文
上訴駁回。
莊運昇緩刑參年。
    事實及理由
一、本案經本院審理結果，認原審以被告即上訴人莊運昇犯刑法
    第284 條前段之過失傷害罪，量處有期徒刑4 月，並諭知如
    易科罰金，以新臺幣1,000 元折算1 日，經核認事用法並無
    不合，量刑亦稱妥適，應予維持，除證據部分補充「本院11
    0 年度桃司簡調字第125 號調解筆錄影本（簡上卷第39-40
    頁）、保險理賠資料（簡上卷第76-1頁、第76-3頁）」外，
    均引用第一審刑事簡易判決（含檢察官聲請簡易判決處刑書
    ) 記載之事實、證據及理由（詳如附件）。
二、被告上訴以：於原審判決後，被告已與告訴人李彩雲達成調
    解，請求從輕量刑並諭知緩刑等語。
三、按量刑之輕重，係事實審法院得依職權自由裁量之事項，茍
    已斟酌刑法第57條各款所列情狀而未逾越法定刑度，則不得
    遽指為違法；又刑罰之量定屬法院自由裁量之職權行使，但
    仍應審酌刑法第57條所列各款事由及一切情狀，為酌量輕重
    之標準，並非漫無限制，在同一犯罪事實與情節，如別無其
    他加重或減輕之原因，下級法院量定之刑，亦無過重或失輕
    之不當情形，則上級法院對於下級法院之職權行使，原則上
    應予尊重（最高法院72年度台上字第6696號判決、85年度台
    上字第2446號判決意旨可資參照）。經查：原審審理結果，
    審酌被告未遵守交通規則，因而肇事之過失程度，並考量告
    訴人受有左側肩部、雙側肘部、右側前臂、左側髖部、雙側
    膝部、左側小腿挫擦傷、左側恥骨閉鎖性骨折等傷害之傷勢
    程度，兼衡被告之犯後態度、告訴人於檢察官偵查表明無和
    解意願，復於原審審理中同表達無和解意願，請法院依法判
    決之意見、除本案外無其他刑事案件有罪前科之素行、智識
    程度等一切情狀，量處有期徒刑4 月，及諭知易科罰金之折
    算標準，本院認為原審判決已注意適用刑法第57條規定，就
    量刑刑度詳為審酌並敘明理由，既未逾越法定刑度，復未濫
    用自由裁量之權限，所為量刑核無不當或違法，且無輕重失
    衡情形，依法尚無違誤。從而，被告上訴意旨指摘原審量刑
    過重等語，難認有據。
四、末查，被告未曾因故意犯罪受有期徒刑以上刑之宣告，有臺
    灣高等法院被告前案紀錄表1 份在卷可按，其因一時失慮而
    觸犯刑章，於本院審理中坦承不諱，並於原審判決後與告訴
    人達成調解，且依調解內容給付賠償金額完畢一節，有本院
    110 年度桃司簡調字第125 號調解筆錄影本（簡上卷第39-4
    0 頁）、保險理賠資料（簡上卷第76-1頁、第76-3頁）在卷
    可參。告訴人雖以書狀向本院表示仍欲追訴被告刑事責任之
    意見，惟本院審酌上情，認為本案所宣告之刑，仍以暫不執
    行為適當，惟仍審酌告訴人前揭意見內容所示被告犯後態度
    ，妥適調整被告緩刑之長度，而併予宣告緩刑3 年，以啟自
    新。
據上論斷，應依刑事訴訟法第455 條之1 第1 項、第3 項、第36
4 條、第373 條、第368 條，刑法第74條第1 項第1 款，判決如
主文。
本案經檢察官康惠龍聲請簡易判決處刑，經檢察官林欣怡到庭執
行職務。
中    華    民    國   110    年    10    月    27    日
                  刑事第四庭  審判長法  官  黃柏嘉
                                    法  官  涂偉俊
                                    法  官  張家豪
以上正本證明與原本無異。
不得上訴。
                                    書記官  蔡宗豪
中    華    民    國   110    年    10    月    27    日